臺灣臺北地方法院刑事判決　
110年度易字第642號
公  訴  人  臺灣臺北地方檢察署檢察官
被      告  許介立（原名王又磊）




上列被告因毒品危害防制條例案件，經檢察官提起公訴（109年
度偵字第22462號），本院判決如下：
    主  文
許介立持有第二級毒品，處拘役伍拾捌日，如易科罰金，以新臺
幣壹仟元折算壹日。
扣案之甲基安非他命壹包（驗餘淨重二點四六公克）暨包裝袋壹
只均沒收銷燬。
    事  實
一、許介立明知甲基安非他命係毒品危害防制條例所列管之第二
    級毒品，不得持有，竟基於持有第二級毒品之犯意，於不詳
    時間，在不詳地點，取得甲基安非他命1包（淨重2.47公克
    ，驗餘淨重2.46公克）後，先以茶包袋及衛生紙包裹，裝入
    「克補+鋅」夾鏈袋內，於民國109年5月25日上午0時14分許
    ，藏放在其當時居住之方舟旅店（址設臺北市○○區○○○路0段
    000號）11樓走廊天花板上而持有之。適因方舟旅店夜班櫃
    檯周芷珊透過監視器察覺上情，委請房客陳緯霖取下後交予
    警方，經送驗後檢出第二級毒品甲基安非他命成分，始悉上
    情。
二、案經臺北市政府警察局中山分局報請臺灣臺北地方檢察署檢
    察官偵查後起訴。
    理  由
壹、程序部分：
一、本院下列所引用之被告以外之人於審判外之陳述，被告許介
    立於本院準備程序時表示同意有證據能力，且迄本院言詞辯
    論終結前，未聲明異議，本院審酌上揭被告以外之人所為陳
    述作成之情況，均係出於自由意志，並無證明力顯然過低之
    情形，符合法定要件，並無顯不可信之情狀，認均適當，依
    刑事訴訟法第159 條之5 第2 項之規定，應皆有證據能力。
二、其餘經本判決援引之非供述證據，俱核無公務員違法採證之
    情形，亦無信用性過低之疑慮，且與本案被告犯行之認定具
    關聯性，均經本院於審判期日，依刑事訴訟法第165 條規定
    ，踐行證據調查之法定程序，自應認均有證據能力。
貳、實體部分：
一、認定事實所憑之證據及理由：
    訊據被告矢口否認有何持有第二級毒品犯行，辯稱：於方舟
    旅店11樓天花板經取下之第二級毒品，並非伊所放置，伊所
    放置者為菸盒云云，經查：
　㈠被告有於勘驗筆錄4時47分20秒即109年5月25日上午0時14分
    將藍色袋狀物放置在方舟旅店11樓走廊天花板內之事實，業
    據本院勘驗明確，並製有勘驗筆錄存卷供參（見本院易字卷
    第63至67頁、第73至101頁），此部分之事實，可堪認定。
    另本件有於方舟旅店11樓走廊天花板扣得「克補+鋅」夾鏈
    袋，其內物品經鑑驗為甲基安非他命等情，亦有臺北市政府
    警察局中山分局扣押筆錄、扣押物品目錄表、臺北市政府警
    察局109年北市鑑毒字第178號鑑定書、扣案物品照片等件在
    卷可佐（見109年度偵字第22462號卷第29至33頁、第37頁、
    第39頁、第81頁、第87頁、第113頁、第41頁、第51頁、第8
    3頁），此部分之事實，亦堪認定。
　㈡而本件之查獲經過，業經證人陳緯霖於警詢證稱：109年5月2
    5日上午4時38分，伊向夜班櫃檯反映1112號房房客在門口留
    有一包垃圾，還有一個菸盒放在11樓的飲水機上方，夜班櫃
    檯委請伊去查看，伊當時用手機錄下伊查看的經過，因為天
    花板太高，伊看不到裡面放了什麼物品，透過影像伊看到天
    花板內藏著一包藍色的物品，伊將該包藍色物品取下，包裝
    上寫克補B群，裡面塞著兩團衛生紙，伊把衛生紙抽出來後
    ，裡面還有一個天仁茗茶的香片茶袋，內有另一個捲起來的
    天仁茗茶烏龍茶袋，裡面有像冰糖一樣的物品，伊直接拿到
    3樓交給櫃檯等語（見109偵22462卷第21至23頁）；而此核
    與證人即夜間櫃檯周芷珊於警詢、檢察官偵查中證稱：109
    年5月25日上午0時14分，伊在夜間值班櫃檯看到被告將一物
    品往天花板上放，隨後另一名房客即證人陳緯霖傳訊息稱被
    告在門口丟垃圾，伊就想起被告往天花板放物品這件事，並
    懷疑天花板放的物品也是垃圾。因為證人陳緯霖比較高，伊
    就請證人陳緯霖查看天花板內的物品，證人陳緯霖拿手機照
    了一下天花板內，並將被告放在天花板的物品拿來給伊，當
    時伊與證人陳緯霖有一起在櫃檯把該物品打開，裡面包裝一
    層又一層，是用旅館的茶袋及口香糖的袋子裝的，最裡面有
    像是冰糖的東西，伊跟證人陳緯霖討論後覺得是毒品。被告
    有於109年5月25日凌晨5時許撥打電話到值班櫃檯，詢問有
    無撿到一包藍色包裝像口香糖袋的物品，並當作垃圾丟掉，
    伊知道被告在講伊與證人陳緯霖拿走的那一包，但伊回答被
    告沒有等語（見109偵22462卷第25至28頁、第103至105頁）
    ，及證人陳緯霖、周芷珊之通訊軟體對話紀錄相合（見109
    偵22462卷第52頁）。則本件於被告將藍色袋狀物置放入方
    舟旅店11樓走廊天花板內後，嗣即遭證人陳緯霖取下，經檢
    視為藍色「克補+鋅」夾鏈袋，顏色均為藍色，其內冰糖狀
    物體經鑑驗呈甲基安非他命陽性反應。本院再參酌證人陳緯
    霖取下藍色「克補+鋅」夾鏈袋時，有以手機錄影查看天花
    板內情形，經檢察官勘驗，天花板內除藍色「克補+鋅」夾
    鏈袋外，未見到其他物品（見109偵22462卷第161頁），可
    徵本案所扣得以「克補+鋅」夾鏈袋所包裹之第二級毒品甲
    基安非他命，與被告於109年5月25日上午0時14分所放置者
    ，實屬同一。
  ㈢況被告於警詢中供稱：有一次抽菸的時候，伊女朋友突然撥
    打電話給伊，伊怕女朋友發現伊抽菸，情急之下就在安全門
    外面抓了一包東西，伊以為是菸盒，便將該物品藏入天花板
    內云云（見109偵22462卷第15至17頁），已然供稱所放在天
    花板內之物品即為本案扣案毒品，僅係於匆忙中誤認為是菸
    盒。而於檢察官偵查中則供稱：本案之藍色「克補+鋅」夾
    鏈袋不是伊放置在天花板，伊是放菸及打火機，但伊有在天
    花板上看過本案扣案物，打開來裡面有1、2包東西，但不確
    定是何物云云（見109偵22462卷第157至158頁）；於本院審
    理中則分別供稱曾放置B+鋅、威而鋼於天花板上（見本院易
    字卷第67至68頁、第159頁），前後供述已然不合。況證人
    周芷珊亦證稱被告有於109年5月25日凌晨5時許撥打電話到
    值班櫃檯，詢問有無撿到一包藍色包裝像口香糖袋的物品等
    語，所詢問者不僅非被告於警詢所供之隱型眼鏡盥洗用具包
    （見109偵22462卷第17頁），證人即被告之友人陳逸萱則證
    稱並無盥洗用具遺失，亦未請被告撥打電話至櫃檯詢問有無
    拾獲物品等語（見本院易字卷第151頁），而所詢問者復與
    本案扣案物特徵相符，足見被告確因本案扣案物經取下而心
    生憂慮，方撥打電話詢問櫃檯人員。此憂慮情狀復與監視器
    錄影畫面中，被告於檔案時間10時3分15秒、10時3分32秒、
    10時4分13秒、10時18分37秒，在本案藍色「克補+鋅」夾鏈
    袋遭取下後，多次返回並伸手進入天花板內搜尋等情相符（
    見本院易字卷第95、96、98、100頁）。甚者，走廊天花板
    為旅館隠密之公共空間，顯見被告知悉所藏放者為需要遮掩
    之物，而依被告所辯，菸盒、B+鋅、威而鋼等物品均無放置
    在走廊天花板之需要，足認於走廊天花板所扣得，其內裝有
    第二級毒品甲基安非他命之藍色「克補+鋅」夾鏈袋，確為
    被告所持有並放置無訛。是被告空言辯稱渠並未持有本案之
    第二級毒品甲基安非他命云云，容屬無據。
  ㈣綜上所述，本案事證明確，被告犯行洵堪認定，應依法論科
    。
二、論罪科刑：
    核被告所為，係犯毒品危害防制條例第11條第2項之持有第
    二級毒品罪。爰以行為人之責任為基礎，審酌被告正值壯年
    ，不思毒品對個人之身體健康及國家社會安全均有重大危害
    ，竟持有第二級毒品，其行為實不可取，並衡酌被告之犯後
    態度，及前無刑案紀錄，素行尚佳，兼衡其大學畢業之智識
    程度、犯罪之動機、目的、手段、勉持之家庭經濟狀況一切
    情狀，量處如主文所示之刑，並諭知易科罰金之折算標準。
三、沒收部分：
　　扣案之白色透明晶體，經送臺北市政府警察局刑事鑑定中心
    鑑定，檢出第二級毒品甲基安非他命成分，此有臺北市政府
    警察局109年北市鑑毒字第178號鑑定書附卷可稽（見109偵2
    2462卷第87頁）。而以現今所採行之鑑驗方式，包裝袋內仍
    會殘留微量毒品而無法完全析離，且實際上亦無析離之實益
    與必要，是包裝袋亦應視同毒品，併依毒品危害防制條例第
    18條第1項前段規定宣告沒收銷毀。
據上論斷，應依刑事訴訟法第299條第1項前段，毒品危害防制條
例第11條第2項、第18條第1項前段，刑法第11條前段、第41條第
1項前段，判決如主文。
本案經檢察官高光萱偵查起訴，經檢察官劉文婷到庭執行職務。
中　　華　　民　　國　　111 　年　　7 　　月　　29　　日
　　　　　　　　　刑事第四庭    法　官　曾名阜
上正本證明與原本無異。
如不服本判決應於收受送達後20日內向本院提出上訴書狀，並應
敘述具體理由；其未敘述上訴理由者，應於上訴期間屆滿後20日
內向本院補提理由書（均須按他造當事人之人數附繕本）「切勿
逕送上級法院」。因疫情而遲誤不變期間，得向法院聲請回復原
狀。
                                 書記官  李宜蓁
中　　華　　民　　國　　111 　年　　7 　　月　　29　　日
附錄本案論罪科刑法條
毒品危害防制條例第11條第2項
持有第二級毒品者，處二年以下有期徒刑、拘役或新臺幣二十萬元以下罰金。